# 清算境外子公司

提问人：jiuzhou010 时间：2020-01-03 11:06:12
陈老师，如果清算境外子公司，按照清算报告应返回的剩余资产与实际收到的钱存在差异，应该怎么进行账务处理了？还有外币投资折算时，是否应该先按外币确认投资收益，然后再将投资收益折算为人民币,投资时人民币与此时投资收益折算差确认汇兑损益？

回答人：chenyiwei
由于股权投资不是外币货币性资产，因此通常情况下不应确认汇兑损益，而是考虑将按照清算报告应返回的剩余资产与实际收到的款项金额之间的差异计入投资收益处理。
在外币报表折算中，外币投资（对联营企业或合营企业，权益法核算）对应的投资收益发生额按本期平均汇率折算，期末余额按期末汇率折算，折算差额计入其他综合收益——外币报表折算差额。